【裁判字號】    95,交聲,207
【裁判日期】    951113
【裁判案由】    違反道路交通管理處罰條例聲明異議
【裁判全文】
臺灣基隆地方法院交通事件裁定        95年度交聲字第207號
原處分機關  交通部公路總局臺北區監理所基隆監理站
異  議  人
即受處分人  甲○○
上列異議人即受處分人因違反道路交通管理處罰條例案件，對於
交通部公路總局臺北區監理所基隆監理站中華民國95年8 月25日
所為之處分（原處分案號：基監字第裁42-AF0000000號），聲明
異議，本院裁定如下：
    主  文
原處分撤銷。
甲○○汽車駕駛人，駕駛汽車不遵守道路交通標誌、標線、號誌
之指示，處罰鍰新臺幣壹仟捌佰元，並記違規點數壹點。
    理  由
一、原處分意旨略以：異議人即受處分人甲○○所有之8816-DG
    號自小客車，於民國93年7 月27日凌晨1 時33分，在臺北市
    ○○○路、萬盛街口，紅燈越線停車，不遵守交通標線，為
    警照相採證後，依法逕行舉發，核無不合，爰依道路交通管
    理處罰條例第60條第2 項第3 款規定，裁處罰鍰新臺幣（下
    同）1,800 元等語。
二、異議意旨則略以：原處分機關未以最低額之900 元為其裁罰
    基準，核此裁罰，已有不當；兼以本案舉發，距離異議人違
    規之時，顯然已逾2 年，為此，異議人對首開裁決，自難甘
    服，爰於法定期間提出異議，求為撤銷原處分等語。
三、按「汽車駕駛人，駕駛汽車不遵守道路交通標誌、標線、號
    誌之指示，而本章各條無處罰之規定者，處新臺幣九百元以
    上一千八百元以下罰鍰。」道路交通管理處罰條例第60條第
    2 項第3 款定有明文。且依同條例第63條第1 項第1 款規定
    ，汽車駕駛人有同條例第60條第2 項第3 款之違規行為者，
    除依原條款處罰鍰外，並予記違規點數1 點。
四、經查：
  (一)異議人所有之8816-DG 號自小客車，於93年7 月27日凌晨1
    時33分，在臺北市○○○路、萬盛街口，紅燈越線停車，不
    遵守交通標線之違規事實，有卷附舉發照片1 張在卷可考，
    並為異議人所不否認。是關此違規事實，當屬本院所首堪認
    定。
  (二)按「送達，於應受送達人之住居所、事務所或營業所為之。
    」「於應送達處所不獲會晤應受送達人時，得將文書付與有
    辨別事理能力之同居人、受僱人或應送達處所之接收郵件人
    員。」「送達，不能依前二條規定為之者，得將文書寄存送
    達地之地方自治或警察機關，並作送達通知書兩份，一份黏
    貼於應受送達人住居所、事務所、營業所或其就業處所門首
    ，另一份交由鄰居轉交或置於該送達處所信箱或其他適當位
    置，以為送達。前項情形，由郵政機關為送達者，得將文書
    寄存於送達地之郵政機關。寄存機關自收受寄存文書之日起
    ，應保存三個月。」88年2 月3 日公布，90年1 月1 日施行
    之行政程序法第72條第1 項前段、第73條第1 項及第74條分
    別定有明文。查異議人於前揭時、地，不遵守交通標線之違
    規事實，業經臺北市政府警察局於93年8 月5 日，對異議人
    掣單舉發，並以異議人設籍所在之「基隆市○○區○○街35
    號3 樓」，付郵交寄「北市警交大字第AF0000000 號舉發違
    反道路交通管理事件通知單（以下簡稱系爭舉發通知）」，
    乃因未獲會晤本人，亦無受領文書之同居人、受僱人或應送
    達處所之接收郵件人員，臺北市政府警察局乃於93年9 月16
    日，將系爭舉發通知寄存於送達地之郵政機關即七堵郵局，
    而完成其送達程序。此有系爭舉發通知暨中華民國郵政大宗
    掛號函件、臺北市政府警察局交通大隊送達證書各1 件（均
    影本）在卷足考。兼以異議人確係以設籍所在之「基隆市○
    ○區○○街35號3 樓」為其住居處所，此觀之聲明異議狀所
    載住址自明，是此寄存，自已發生合法送達之效力，且未逾
    道路交通管理處罰條例第90條所明定之「三個月」舉發期限
    。準此，異議人抗辯本案係於「二年之後」始經告發云云，
    已無可取。
  (三)茲以異議人於系爭舉發通知業經合法送達以後，既未依旨於
    所載應到案期限以內，或逾越應到案期限30日以內，乃至逾
    越應到案期限30日以上60日以內，自動繳納或到案聽候裁決
    ，原處分機關乃於95年8 月25日，對異議人依法裁罰，並依
    「違反道路交通管理事件統一裁罰基準表」規定，裁處異議
    人最高額罰鍰1,800 元。此觀之卷附交通部公路總局臺北區
    監理所基隆監理站基監字第裁42-AF0000000號違反道路交通
    事件裁決書所載內容自明。據此，原處分機關以最高額之1,
    800 元為本案裁罰標準，核亦查無違誤可指；異議人空言辯
    稱本案應改依最低額之900 元為裁罰基準云云，更無足採。
五、異議人既查有於前揭時、地，不遵守交通標線之違規事實，
    兼以本案舉發時間，復未逾道路交通管理處罰條例第90條規
    定之「三個月」期限，則原處分機關除應依道路交通管理處
    罰條例第60條第2 項第3 款規定，就異議人之違規行為裁處
    罰鍰以外，並應依道路交通管理處罰條例第63條第1 項第1
    款之規定，就異議人之違規行為，記違規點數1 點，乃原處
    分機關漏未斟酌及此，而未併予記點處分，所為裁處，即有
    未洽。茲異議人以前詞向本院提出異議，指摘原處分不當，
    雖無理由，然原處分既有上開可議之處，自應由本院予以撤
    銷，並依道路交通案件處理辦法第20條前段規定，自為裁定
    如主文第二項之所示。
六、據上論斷，應依道路交通案件處理辦法第20條前段，道路交
    通管理處罰條例第60條第2 項第2 款、第63條第1 項第1 款
    ，裁定如主文。
中    華    民    國    95    年    11    月    13    日
                  交通法庭法  官  王慧惠
以上正本證明與原本無異。
對於本件裁定如有不服，應於收受送達後5日內，向本院提出抗
告書狀，敘述抗告之理由，抗告於臺灣高等法院。
中    華    民    國    95    年    11    月    13    日
                          書記官  王一芳


司法院資訊處製作；財團法人民間司法改革基金會備份。
